【裁判字號】    99,交抗,721
【裁判日期】    990827
【裁判案由】    聲明異議
【裁判全文】
臺灣高等法院臺中分院刑事裁定         99年度交抗字第721號
抗  告  人
即受處分人  甲○○
上列抗告人因聲明異議案件，不服臺灣臺中地方法院中華民國
99年7月16日裁定（99年度交聲字第2775號、第2776號）提起抗
告，本院裁定如下：
    主  文
抗告駁回。
    理  由
一、原裁定意旨略以：按汽車駕駛人，行車速度，超過規定之最
    高時速，或低於規定之最低時速，除有第43條第1項第2款情
    形外，處新臺幣1200元以上2400元以下罰鍰，並記違規點數
    一點（道路交通管理處罰條例道路交通管理處罰條例第40條
    、第63條第1項第1款參照）。異議人所有之車牌號碼8233-N
    J號自小客車於99年4月14日12時11分許、99年4月2日12時54
    分許，在臺中市○○路○段938號前因「限速50公里，經檢
    定合格儀器測照，時速69公里，超速19公里（未滿20公里）
    」、「限速50公里，經檢定合格儀器測照，時速77公里，超
    速27公里（20公里以上未滿40公里）」等違規，經臺中市警
    察局以其違反道路交通管理處罰條例第40條，以中市警交字
    第G0H102612、G0H092860號舉發違反道路交通管理事件通知
    單逕行舉發等情，有舉發通知單（附採證照片）、交通部公
    路總局臺中區監理所裁決書在卷可稽。又本件採證所用之雷
    達測速儀（型號主機：IF-PLUS II、器號主機：08FPP2684
    、檢定合格單號碼：J0GA0000000A號）前於98年11月18日檢
    定合格，有效期限至99年11月30日，有經濟部標準檢驗局98
    年11月18日雷達測速儀檢定合格證書1份附卷足參，其測速
    數據堪信準確。異議人雖附上雷達測速儀外觀照片，並主張
    本件雷達測速儀未於明顯處黏貼任何檢定合格印證，違反檢
    驗合格程序，其所攝違規照片，應不得認定本件違規事實。
    惟於本件違規地點所設置測速照相機，為固定桿雷達測速儀
    ，除經經濟部標準檢驗局檢定合格外，亦由該局將檢定合格
    單黏貼於測速照相機內部主機上，此有臺中市警察局99年5
    月28日中市警交字第0990037714號函及所檢附之測速照相機
    主機內部採證照片3張附卷可憑，異議人所拍攝乃保護主機
    之外殼，而主機確經經濟部標準檢驗局貼上檢定合格單，並
    非貼於外殼上，異議人所辯並非有據。再者，按汽車駕駛人
    有行車速度超過規定之最高速限或低於規定之最低速限違規
    行為，採用科學儀器取得證據資料證明其行為違規者，得予
    以逕行舉發（道路交通管理處罰條例第7條之2第1項第7款、
    第2項第9款參照）。衡其立法用意，不外表明科處違規人行
    政裁罰之終極目的，乃在敦促駕駛人依行車速限駕駛，並透
    過科學儀器採證方式，強化處罰合理性、正當性，並同時降
    低交通執法爭議，達到駕駛人依行車速限駕駛以維護行車安
    全之最大效益。又經度量衡法授權訂定之雷達測速儀檢定檢
    查技術規範亦係為達統一劃度量衡，以確保量測之準確之目
    的而設。而違規路段業已設置最高行車速限50公里之限速標
    誌，且違規地點前方亦設置「超速行駛照相開罰」之標誌，
    有臺中市警察局99年5月28日中市警交字第0990037714號函
    考可資參照，駕駛人自應遵照上揭速限規定行駛。綜上所述
    ，本件異議人既有如前所述之違規行為事實，自應予以處罰
    ，以維交通安全，原處分機關依前揭道路交通管理處罰條例
    第40條、第63條第1項第1款及違反道路交通管理事件統一裁
    罰基準表之規定，分別裁處異議人「罰鍰新臺幣1600元，記
    違規點數1點」、「罰鍰新臺幣1800元，記違規點數1點」，
    核無違誤。本件異議為無理由，應予駁回等語。
二、抗告人即受處分人甲○○（下稱抗告人）抗告意旨略以：(一)
    、照相開單之固定式雷達照相機，天線與主機明明未黏貼合
    格印證，原審認定有誤。(二)、本人開車技術不佳，習慣慢行
    ，超速如此之多匪夷所思，請求對該測速器慎重檢查，本人
    已失業有日，不想被故障機械落井下石云云。
三、經查：
(一)、按「雷達測速儀檢定檢查技術規範」關於檢定合格印證，規
    定「雷達測速儀之檢定合格印證位置在主機上蓋明顯處黏貼
    檢定合格單；若天線與主機為分離式者，則須於天線與主機
    上分別貼上檢定合格單」、「檢定合格後應發給檢定合格證
    書」，本件於違規地點所設置之測速照相機，為固定桿雷達
    測速儀，依臺中市警察局99年5月28日中市警交字第0990037
    714號函附之測速照相機內部採證照片，顯示內部之主機上
    黏貼「J0GA0000000A號雷達測速儀檢定合格單」，與前揭函
    附之經濟部標準檢驗局98年11月18日雷達測速儀檢定合格證
    書記載「檢定合格單號碼：J0GA0000000A號」相符（原審卷
    第8頁、第9頁、第11頁），而該儀器有效期限為99年11月30
    日，可知於拍照逕行舉發當時（99年4月14日、99年4月2日
    ），仍在雷達測速儀檢定合格有效期間內，足見本件進行違
    規採證使用之固定桿雷達測速儀，除經經濟部標準檢驗局在
    雷達測速儀主機上蓋明顯處黏貼檢定合格單，亦經發給檢定
    合格證書，合乎檢驗規範，其準確性應無疑義。
(二)、承上說明，抗告人抗告意旨仍執其就該固定桿雷達測速儀外
    部拍攝之照片，主張儀器未黏貼合格印證，即屬無據。又抗
    告人辯稱開車技術不佳，習慣慢行，超速如此之多匪夷所思
    ，請求對該測速器慎重檢查云云，然本件進行違規採證使用
    之固定桿雷達測速儀準確性應無疑義，已詳如前述，抗告人
    未提出上開測速儀器所測得之數據有何錯誤之證明，其要求
    對該測速器慎重檢查，自屬無據，至抗告人所謂習慣慢行云
    云，僅為其個人主觀之認定，亦難執以推翻前開以科學儀器
    取得之證據資料。抗告人確有上開行車速度超過規定之最高
    速限之違規行為，洵堪認定。
四、綜上，原審法院以抗告人確有於前揭時、地，行車速度達時
    速69、77公里，違反該處最高速限時速50公里之違規行為，
    認原處分機關依道路交通管理處罰條例第40條、第63條第1
    項第1款規定，分別裁處抗告人「罰鍰新臺幣1600元，記違
    規點數1點」、「罰鍰新臺幣1800元，記違規點數1點」，並
    無不當為由，駁回抗告人之異議，本院經核並無不合。抗告
    意旨仍執陳詞，指摘原裁定不當，為無理由，應予駁回。
據上論結，應依道路交通案件處理辦法第二十六條，刑事訴訟法
第四百十二條，裁定如主文。
中    華    民    國    99    年    8     月    27    日
            刑事第四庭    審判長法  官  洪  耀  宗
                                法  官  許  文  碩
                                法  官  蔡 王 金 全
上列正本證明與原本無異。
不得再抗告。
                                書記官  金  珍  華
中    華    民    國    99    年    8     月    30    日

司法院資訊處製作；財團法人民間司法改革基金會備份。
